臺灣桃園地方法院刑事判決　　　　　　109年度審訴字第599號
公　訴　人　臺灣桃園地方檢察署檢察官
被　　　告　許毓豪


上列被告因違反毒品危害防制條例案件，經檢察官提起公訴（10
8 年度偵字第25978 號、第34290 號、108 年度毒偵字第3242號
、第3246號），被告於本院準備程序進行中，就被訴事實為有罪
之陳述，經本院告知簡式審判程序意旨，並聽取當事人之意見後
，本院合議庭裁定由受命法官獨任依簡式審判程序審理，判決如
下：
    主  文
許毓豪施用第一級毒品，累犯，處有期徒刑柒月；又持有第二級
毒品純質淨重二十公克以上，累犯，處有期徒刑柒月。應執行有
期徒刑壹年。
扣案如附表所示之第一級毒品海洛因參包及第二級毒品甲基安非
他命伍包均沒收銷燬。
扣案如附表所示之吸食器壹組及電子磅秤貳台均沒收。
    事實及理由
一、犯罪事實：
  ㈠許毓豪前於民國106 年間因施用毒品案件，經本院以107 年
    毒聲字第56號裁定送觀察、勒戒後，因認無繼續施用毒品之
    傾向，於107 年5 月9 日釋放出所，並經臺灣桃園地方檢察
    署檢察官以107 年度毒偵緝字第176 號、第177 號為不起訴
    處分確定；另於106 年間因持有毒品案件，經本院以107 年
    度壢簡字第885 號判決判處有期徒刑6 月確定，於107 年10
    月11日易科罰金執行完畢。
  ㈡詎其仍不知悛悔，明知海洛因、甲基安非他命分別係毒品危
    害防制條例第2 條第2 項第1 、2 款所列管之第一、二級毒
    品，不得非法持有、施用，於前開觀察、勒戒執行完畢釋放
    後3 年內，竟基於施用第一級毒品海洛因及持有第二級毒品
    甲基安非他命純質淨重20公克以上之犯意，於108 年5 月18
    日下午4 時許，在桃園市楊梅區裕成南路與裕成路交岔路口
    處土地公廟前，向真實姓名年籍均不詳之成年男子，以每兩
    新臺幣（下同）10萬元之代價購得數量不詳之第一級毒品海
    洛因3 包（無證據證明逾純質淨重10公克），以1 兩2 萬4,
    000 元之代價購得第二級毒品甲基安非他命5 包（逾純質淨
    重20公克以上），且自該時起即無故持有之。許毓豪復於10
    8 年5 月19日晚間8 時許，在桃園市○○區○○街000 巷00
    號5 樓租屋處客廳，自上開持有之第一級毒品海洛因中取出
    僅供施用1 次之數量，以將第一級毒品海洛因摻入香菸點燃
    吸食煙霧之方式，施用第一級毒品海洛因1 次；另於108 年
    5 月20日下午2 時許，在上址，自上開持有之第二級毒品甲
    基安非他命中取出僅供施用1 次之數量，以置入吸食器燒烤
    並吸食煙霧之方式，施用第二級毒品甲基安非他命1 次。嗣
    於108 年5 月20日晚間8 時10分許，在上址為警查獲，並扣
    得上開持有且施用剩餘如附表所示之第一級毒品海洛因3 包
    （驗前淨重合計6.3758公克，驗餘淨重合計6.3742公克）、
    第二級毒品甲基安非他命5 包（驗前淨重合計98.4927 公克
    ，驗前純質淨重合計73.7972 公克，驗餘淨重合計98.3958
    公克）、及其所有供其施用毒品所用之吸食器1 組、電子磅
    秤2 台，始查悉上情。
二、證據名稱：
  ㈠被告許毓豪分別於警詢、檢察官訊問、本院準備程序及審理
    中之自白。
  ㈡證人湯高泳分別於警詢及檢察官訊問中之陳述。
  ㈢本院搜索票、新北市政府警察局刑事警察大隊搜索、扣押筆
    錄暨扣押物品目錄表及收據、扣案物照片、新北市政府警察
    局刑事警察大隊受採集尿液檢體人姓名及檢體編號對照表（
    尿液編號：Q0000000）、台灣檢驗科技股份有限公司濫用藥
    物實驗室- 台北108 年6 月18日出具之UL/201 9/00000000
    濫用藥物檢驗報告、如附表「鑑驗報告」欄所示之鑑定書。
  ㈣扣案如附表所示之第一級毒品海洛因3 包（驗餘淨重合計6.
    3742公克）、第二級毒品甲基安非他命5 包（驗餘淨重合計
    98.3958公克）、吸食器1 組及電子磅秤2 台。
三、論罪科刑：
  ㈠核被告所為，分別係犯毒品危害防制條例第10條第1 項之施
    用第一級毒品罪，及同條例第11條第4 項之持有第二級毒品
    純質淨重20公克以上之罪。其施用第一級毒品前持有第一級
    毒品之低度行為，應為施用第一級毒品之高度行為吸收；其
    施用第二級毒品之低度行為，應為持有第二級毒品純質淨重
    20公克以上之高度行為吸收，均不另論罪。
  ㈡被告所犯上開2 罪間，犯意各別，行為互殊，應予分論併罰
    。
  ㈢被告曾受前揭犯罪事實欄所載犯罪科刑及有期徒刑執行完畢
    之紀錄，此有臺灣高等法院被告前案紀錄表在卷可按，其受
    徒刑執行完畢後，於5 年以內故意再犯本件有期徒刑以上之
    2 罪，皆為累犯，經本院裁量被告前曾擬施用而持有毒品之
    前科情形後，認其有特別惡性且對刑罰反應力薄弱，皆應依
    刑法第47條第1 項規定各加重其刑（含最低本刑）。
  ㈣爰審酌被告前已因施用毒品案件經觀察、勒戒，本應戒絕毒
    癮，詎其竟未能自新，仍再次施用足以導致人體機能發生依
    賴性、成癮性及抗藥性等障礙之第一、二級毒品，戕害自身
    健康，漠視法令禁制，所為誠屬不當，再參酌被告本次持有
    第一級毒品海洛因及純質淨重20公克以上之第二級毒品甲基
    安非他命之數量甚多，犯後均坦承犯行，堪認有悔意，兼衡
    以被告之生活及經濟狀況、素行、年紀及智識程度等一切情
    狀，分別量處如主文所示之刑，並定其應執行之刑，以示懲
    儆。
四、沒收：
  ㈠扣案如附表編號一至五所示之白色粉末1 包、碎塊共2 包、
    白色或透明晶體共5 包，經送驗結果確分別檢出第一級毒品
    海洛因及第二級毒品甲基安非他命成分，有附表「鑑驗報告
    」欄所示鑑定書可考，自屬毒品危害防制條例第2 條第2 項
    第1 、2 款管制之第一、二級毒品。又該海洛因3 包及甲基
    安非他命5 包係被告本案為施用而持有之毒品，此業經被告
    於本院準備程序中供陳明確（見本院卷㈡，第85頁），不問
    屬於被告與否，應均依毒品危害防制條例第18條第1 項前段
    規定宣告沒收銷燬之，又因以現今所採行之鑑驗方式，包裝
    袋仍會殘留微量毒品而無法將之完全析離，應概認屬毒品之
    部分，一併予以沒收銷燬。至採樣化驗部分，既已驗畢用罄
    而滅失，自無庸再予宣告沒收銷燬。
  ㈡扣案如附表編號五、六所示之物，均為被告所有，且為被告
    犯本案施用毒品所用之物，此經被告於本院準備程序中供明
    在卷（見本院卷㈡，第85頁），爰均依刑法第38條第2 項前
    段規定宣告沒收。
五、應依刑事訴訟法第273 條之1 第1 項、第299 條第1 項前段
    、第310 條之2 、第454 條第1 項，毒品危害防制條例第10
    條第1 項、第11條第4 項、第18條第1 項前段，刑法第11條
    、第47條第1 項、第51條第5 款、第38條第2 項前段，判決
    如主文。
六、如不服本判決應於收受判決後20日內向本院提出上訴書狀，
    並應敘述具體理由。其未敘述上訴理由者，應於上訴期間屆
    滿後20日內向本院補提理由書（均須按他造當事人之人數附
    繕本）「切勿逕送上級法院」。
本案由檢察官林岷奭提起公訴，經檢察官李孟亭到庭執行職務。
中    華    民    國   110    年   10     月     8    日
                  刑事審查庭  法  官  李雅雯
以上正本證明與原本無異。
如不服本判決應於收受判決後20日內向本院提出上訴書狀，並應
敘述具體理由。其未敘述上訴理由者，應於上訴期間屆滿後20日
內向本院補提理由書（均須按他造當事人之人數附繕本）「切勿
逕送上級法院」。
                              書記官  陳佩伶
中    華    民    國   110    年   10     月    12    日
附錄本案論罪科刑法條：
毒品危害防制條例第10條
施用第一級毒品者，處6 月以上 5 年以下有期徒刑。
施用第二級毒品者，處3 年以下有期徒刑。
毒品危害防制條例第11條
持有第一級毒品者，處3 年以下有期徒刑、拘役或新臺幣30萬元
以下罰金。
持有第二級毒品者，處2 年以下有期徒刑、拘役或新臺幣20萬元
以下罰金。
持有第一級毒品純質淨重十公克以上者，處1 年以上7 年以下有
期徒刑，得併科新臺幣1 百萬元以下罰金。
持有第二級毒品純質淨重二十公克以上者，處6 月以上5 年以下
有期徒刑，得併科新臺幣70萬元以下罰金。
持有第三級毒品純質淨重五公克以上者，處2 年以下有期徒刑，
得併科新臺幣20萬元以下罰金。
持有第四級毒品純質淨重五公克以上者，處1 年以下有期徒刑，
得併科新臺幣10萬元以下罰金。
持有專供製造或施用第一級、第二級毒品之器具者，處1 年以下
有期徒刑、拘役或新臺幣10萬元以下罰金。
　
　
　
　
　
　
　
　
　
　
　
附表：
┌──┬────┬───────────┬───────┬──────────┐
│編號│物品名稱│    數        量      │檢出成分      │   鑑  驗  報  告   │
│    │        │                      │              │                    │
├──┼────┼───────────┼───────┼──────────┤
│ 一 │白色粉末│壹包（驗前淨重零點伍肆│第一級毒品海洛│臺北榮民總醫院108 年│
│    │        │伍捌公克，驗餘淨重零點│因            │7 月16日北榮毒鑑字第│
│    │        │伍肆肆貳公克）        │              │C0000000號毒品成分鑑│
│    │        │                      │              │定書                │
├──┼────┼───────────┼───────┼──────────┤
│ 二 │碎塊狀  │貳包（驗前淨重合計伍點│第一級毒品海洛│法務部調查局濫用藥物│
│    │        │捌參公克，純度88.25%，│因            │實驗室108 年6 月14日│
│    │        │驗前純質淨重伍點壹肆公│              │調科壹字第1082301272│
│    │        │克，驗餘淨重合計伍點捌│              │0號鑑定書           │
│    │        │參公克）              │              │                    │
├──┼────┼───────────┼───────┼──────────┤
│ 三 │白色或透│壹包（驗前淨重拾柒點零│第二級毒品甲基│臺北榮民總醫院108 年│
│    │明晶體  │玖陸陸公克，純度79.5% │安非他命      │7 月16日北榮毒鑑字第│
│    │        │，驗前純質淨重拾參點伍│              │C0000000號毒品成分鑑│
│    │        │玖壹捌公克，驗餘淨重拾│              │定書、第C0000000-Q號│
│    │        │柒點零肆柒柒公克）    │              │毒品純度鑑定書      │
├──┼────┼───────────┼───────┤                    │
│ 四 │白色或透│貳包（驗前淨重合計參拾│第二級毒品甲基│                    │
│    │明晶體  │捌點肆陸陸貳公克，純度│安非他命      │                    │
│    │        │85.2% ，驗前純質淨合計│              │                    │
│    │        │重參拾貳點柒柒參貳公克│              │                    │
│    │        │，驗餘淨重合計參拾捌點│              │                    │
│    │        │肆伍零捌公克）        │              │                    │
├──┼────┼───────────┼───────┼──────────┤
│ 五 │白色或透│貳包（驗前淨重合計肆拾│第二級毒品甲基│臺北榮民總醫院108 年│
│    │明晶體  │貳點玖貳玖玖公克，純度│安非他命      │7 月16日北榮毒鑑字第│
│    │        │63.9% ，驗前純質淨重合│              │C0000000號毒品成分鑑│
│    │        │計貳拾柒點肆參貳貳公克│              │定書㈠、第C0000000-Q│
│    │        │，驗餘淨重合計肆拾貳點│              │號毒品純度鑑定書    │
│    │        │捌玖柒參公克）        │              │                    │
├──┼────┼───────────┼───────┴──────────┤
│ 六 │吸食器  │1 組                  │被告所有，供本案施用毒品所用        │
├──┼────┼───────────┤                                    │
│ 七 │電子磅秤│2 台                  │                                    │
└──┴────┴───────────┴──────────────────┘